臺灣新北地方法院行政訴訟判決
111年度交字第167號
原      告  馮仲平  
被      告  新北市政府交通事件裁決處
                      設住新北市○○區○○路○段000號2樓
代  表  人  李忠台    住同上
訴訟代理人  黃曉妍    律師
                      住臺北市○○區○○○路○段0號5樓之
                        1
上列當事人間因交通裁決事件，原告不服被告如附表（編號一至
四）所示四件裁決，提起行政訴訟，本院判決如下：
    主  文
一、原告之訴駁回。
二、訴訟費用新臺幣參佰元由原告負擔。
    事實及理由
壹、程序方面：
   原告不服被告所為道路交通管理處罰條例第8條的裁決而提起
    撤銷訴訟，依行政訴訟法第237條之1，應適用交通裁決事件
    訴訟程序。本件因卷證資料已經明確，本院依同法第237條
    之7規定，不經言詞辯論，直接裁判。
貳、實體方面：
一、爭訟事實概要：緣原告馮仲平騎乘車牌號碼000-000號（車
    主：馮林美雲）普通重型機車（下稱系爭機車），於如附表
    （編號一至四）所示之時間及地點，先後有如附表（編號一
    至四）所示之違規事實，（如附表所示之違規事實，係由民
    眾於如附表編號一至四所示之檢舉日期，檢具科學儀器採證
    之證據資料向警察機關提出檢舉）經新北市政府警察局新莊
    分局查證違規屬實，而分別填製如附表（編號一至四）所示
    之舉發違反道路交通管理事件通知單予以舉發，記載如附表
    （編號一至四）所示之應到案期限，並移送被告處理。車主
    於110年8月26日申請違規移轉駕駛人，原告於110年10月13
    日提出申訴，嗣經被告調查認定原告有如附表所示之違規事
    實及違反法條，乃以如附表（編號一至四）所示之裁決（合
    計4件，以下合稱原處分）裁處原告罰鍰共計新臺幣（下同
    ）4,500元，共計違規點數5點。原告不服，遂提起本件行政
    訴訟。
二、原告起訴主張及聲明：
㈠、主張要旨：
⑴、遭休假員警假扮民眾以監視系統連續舉發違反比例原則，依
    法監視系統僅得作為偵辦刑案、釐清交通事故之用，不能拿
    來開交通罰單。
⑵、相片是用監視系統後製，非相機拍攝，要求依法撤銷罰單。
㈡、聲明：⑴原處分撤銷。⑵訴訟費用由被告負擔。
三、被告答辯及聲明：
㈠、答辯要旨：
⑴、就第48-CV0000000號處分部分:
①、按處罰條例第45條第1項第3款及第63條第1項第1款分別規定
    ：「汽車駕駛人，爭道行駛有下列情形之一者，處新臺幣60
    0元以上1,800元以下罰鍰：三、不依規定駛入來車道。」、
    「汽車駕駛人有下列各款所列條款之一者，除依原條款處罰
    鍰外，並予記點：一、有第三十三條第一項、第二項、第三
    十八條第一項、第四十條、第四十五條、第四十七條第一款
    至第三款、第四十八條、第四十九條或第六十條第二項第一
    款、第二款情形之一者，各記違規點數一點。」
②、次按道路交通安全規則(下稱安全規則)第98條第1項第6款及
    第102條第1項第12款分別規定:「汽車在同向二車道以上之
    道路（車道數計算，不含車種專用車道、機車優先道及慢車
    道），除應依標誌或標線之指示行駛外，並應遵守下列規定
    ：…六、變換車道時，應讓直行車先行，並注意安全距離。
    」、「汽車行駛至交岔路口，其行進、轉彎，應依下列規定
    ：…十二、行至有號誌之交岔路口，遇紅燈應依車道連貫暫
    停，不得逕行插入車道間，致交通擁塞，妨礙其他車輛通行
    。」
③、關於禁止「插入正在連貫行駛汽車之中間」之駕駛行為，考
    其立法意旨乃在於避免因該違規行為導致破壞原維持之行車
    安全距離，經查本件檢舉影片(附件一「採證影像1.mp4」00
    :00:05~00:00:09)，當時路口號誌顯示為圓形紅燈及右轉綠
    色箭頭，外側車道劃有右轉指向線為右轉專用車道，檢舉人
    前方之汽車(下稱A車)及檢舉人之汽車(下稱B車)於外側右轉
    車道欲行右轉而連貫行駛於道路中，此際於檢舉影片畫面中
    ，原告駕駛系爭機車自內側車道出現，並由停等紅燈之車輛
    間縫隙間伺機插入A車與B車之間，逼迫B車駕駛減速讓道，
    其行為顯已對連貫之右轉車流造成一定危險，違規情節相當
    明確，並有採證影片截圖(被證2)及違規現場街景圖(被證7)
    ，自為處罰條例第45條第1項第3款規制範圍，被告據以作成
    裁罰第148-CV0000000號處分，應無不當。
⑵、就第48-CV0000000號處分部分:
①、按處罰條例第42條規定：「汽車駕駛人，不依規定使用燈光
    者，處新臺幣1,200元以上3,600元以下罰鍰。」
②、次按前開所謂「依規定使用燈光」者，係指道路交通安全規
    則第91條第1項第6款之規定：「行車遇有轉向、減速暫停、
    讓車、倒車、變換車道等情況時所用之燈光及駕駛人之手勢
    ，應依下列規定：…六、變換車道時，應先顯示欲變換車道
    方向之燈光或手勢。」及同法第109條第2項第3款亦明文：
    「汽車駕駛人，應依下列規定使用方向燈：二、左（右）轉
    彎時，應先顯示車輛前後之左（右）邊方向燈光；變換車道
    時，應先顯示欲變換車道方向之燈光，並應顯示至完成轉彎
    或變換車道之行為。」
③、查採證影片(附件一「採證影像1.mp4」)及其截圖(被證2)，
    於影片00:00:06至00:00:13處，原告駕駛系爭機車自內側車
    道向右跨越雙白實線駛入外側車道，行為屬「變換車道」，
    自應依規定顯示右側方向燈，惟於變換車道過程中，系爭機
    車均未顯示右側方向燈，核其行為已違反前開安全規則所訂
    之變換車道應使用方向燈之規範，屬於處罰條例第42條所稱
    之未依規定使用燈光，違規事實確實存在，被告據以作成第
    248-CV0000000號處分洵屬合法。
⑶、就第48-CV0000000號處分部分:
①、按處罰條例第48條第1項第7款、第63條第1項第1款規定：「
    汽車駕駛人轉彎或變換車道時，有下列情形之一者，處新臺
    幣600元以上1,800元以下罰鍰：…七、設有左、右轉彎專用
    車道之交岔路口，直行車佔用最內側或最外側或專用車道。
    」、「汽車駕駛人有下列各款所列條款之一者，除依原條款
    處罰鍰外，並予記點：一、第33條第1項…第48條…者，各記
    違規點數1點。」。
②、次按道路交通標誌標線號誌設置規則(下稱號誌設置規則)第1
    88條第1項規定:「指向線，用以指示車輛行駛方向。以白色
    箭頭劃設於車道上。本標線設於交岔路口方向專用車道上與
    禁止變換車道線配合使用時，車輛須循序前進，並於進入交
    岔路口後遵照所指方向行駛。」
③、查檢舉影片(附件一「採證影像1.mp4」00:00:08~00:00:15)
    所示，當時路口號誌顯示為圓形紅燈及綠色右轉箭頭，而系
    爭外側車道路面劃有白色右轉標線，且該標線繪設相當明顯
    ，並無任何致人不能辨識之情形，可知外側車道應為右轉專
    用車道，行經該車道之駕駛人應依右轉指向線之指示，於進
    入路口後即右轉行駛，然原告自內側車道向右變換車道至外
    側車道後，暫停於檢舉人車輛前數秒並以手勢挑釁檢舉人後
    再繼續騎乘係爭機車往路口機車停等區直行，完全無視右轉
    燈號及右轉標線，另有違規行向圖(被證7)可稽，核其行為
    已該當違規之主、客觀要件，有「直行車占用右轉專用車道
    」之違規屬實，被告作成第348-CV0000000號處分應無疑義
    。
⑷、就第48-CV0000000號處分部分:
①、按處罰條例第53條第1項及第63條第1項第3款規定：「汽車（
    依道路交通管理處罰條例第3條第8款，汽車包括機車）駕駛
    人，行經有燈光號誌管制之交岔路口闖紅燈者，處1,800元
    以上5,400元以下罰鍰，並記違規點數3點。」
②、次按道路交通安全規則第102條第1項第1款規定：「汽車行駛
    至交岔路口，其行進、轉彎，應遵守燈光號誌。」
③、另按號誌設置規則第170條第1項前段、第206條第1項第5款第
    1目：「停止線，用以指示行駛車輛停止之界限，車輛停止
    時，其前懸部分不得伸越該線。」、「行車管制號誌各燈號
    顯示之意義如左：五、圓形紅燈（一）車輛面對圓形紅燈表
    示禁止通行，不得超越停止線或進入路口」。
④、末按交通部109年11月2日交路字第1095008804號函釋意旨：
    「(一)車輛面對紅燈亮起後，仍超越停止線至銜接路段，含
    左轉、直行、迴轉及右轉(依箭頭綠燈允許行駛者除外)，即
    視為闖紅燈之行為。」
⑤、經查檢舉影片(附件一「採證影像1.mp4」00:00:12~00:00:19
    )，原告駕駛系爭機車於外側車道尚未抵停止線時，當時路
    口號誌顯示為圓形紅燈及綠色右轉箭頭，原告繼續直行穿越
    停止線後向左進入路口機車待轉格內，該機車待轉格設置於
    行人穿越道前，該址已屬路口範圍，故參上開通部109年11
    月2日交路字第1095008804號函釋，原告騎乘機車穿越停止
    線後進入路口機車停等格之行為屬「闖紅燈」之行為，自為
    處罰條例第53條第1項規制效力所及，第448-CV0000000號處
    分之作成應無疑義。
⑸、原告固於起訴狀中以「遭假扮民眾之員警以監視系統連續舉
    發違反比例原則」、「依法監視系統僅得作為偵辦刑案、釐
    清交通事故之用，不能拿來交通罰單」、「相片為監視系統
    後製」等語為辯，惟經查本件為民眾於處罰條例第7條之1規
    定期限內檢附行車紀錄器向舉發單位為檢舉，原告僅泛言員
    警扮作民眾檢舉等語並未對此提出直接積極證據以茲作證，
    且自本件採證影像之視角可確定其為行車紀錄器所擷取而非
    路口監視器，又原告之車輛車牌已經由檢舉人清楚攝得，影
    片光澤自然且周遭車輛動作均連續而無剪輯之痕跡，並無任
    何模糊不清、變造或偽造之情形，均可認本件採證影片及照
    片足用以證明原告有上揭違規情事存在，其主張不影響違規
    事實成立之認定。
⑹、另本件原告於110年6月24日13時28分騎乘系爭機車於新莊區
    建國一路與中正路口先後有「插入正連貫行駛汽車之中間」
    、「駕駛人變換車道不依規定使用方向燈」、「直行車佔用
    轉彎專用車道」及「駕車行經有燈光號誌管制之交岔路口闖
    紅燈」等行為，核係分別違反不同行政法上義務之規定，自
    應屬數行為，被告乃依處罰條例第45條第1項第5款、第42條
    、第48條第1項第7款及第53條第1項規定分別予以裁罰，符
    行政罰法第25條規定，自無違反一事不二罰原則。
⑺、再者，原告既為合法領有機車駕照之人，有機車車籍查詢資
    料及駕駛人基本資料（被證8）為憑，其對上述規定應知之
    甚詳，並應確實遵守。是原告前揭所述，無非單方所執之詞
    ，委無足取。被告依法裁處，應無違誤。　　
㈡、聲明：⑴原告之訴駁回。⑵訴訟費用由原告負擔。
四、爭點事項：
㈠、原告主張係遭休假員警以監視系統舉發，不能作為填製舉發
    違反道路交通管理事件通知單加以裁罰，是否有理由?
㈡、原處分是否符合連續舉發規定？有無違反比例原則、一行為
    不二罰原則之情事？
五、本院的判斷：
㈠、前提事實：爭訟概要欄所載之事實，除上開爭點外，其餘事
    實業為原告於起訴狀所不爭執，且有第CV0000000、CV00000
    00、CV0000000、CV0000000號民眾檢舉明細、新北市警交大
    字第CV0000000、CV0000000、CV0000000、CV0000000號舉發
    違反道路交通管理事件通知單、案件移送記錄及送達證明、
    原告之申訴書、新北市政府警察局新莊分局110年11月18日
    新北警莊交字第1104051805號函、歸責移轉駕駛人申請書、
    歸責通知書及其送達證書、新北裁催字第48-CV0000000、48
    -CV0000000、48-CV0000000、48-CV0000000號違反道路交通
    管理事件裁決書及送達證書、新北市政府警察局新莊分局11
    1年4月1日新北警莊交字第1114030269號函附違規行向示意
    圖、機車車籍查詢及駕駛人基本資料、採證光碟（見本院卷
    第101頁至第187頁）等資料足資佐證，此事實應堪認定。
㈡、附表：編號一（就第48-CV0000000號處分）部分:
⑴、本件應適用相關法令：
①、道路交通安全規則第98條第1項第6款：「汽車在同向二車道
    以上之道路（車道數計算，不含車種專用車道、機車優先道
    及慢車道），除應依標誌或標線之指示行駛外，並應遵守下
    列規定：六、變換車道時，應讓直行車先行，並注意安全距
    離。」。
②、道路交通安全規則第102條第1項第12款：「汽車行駛至交岔
    路口，其行進、轉彎，應依下列規定：十二、行至有號誌之
    交岔路口，遇紅燈應依車道連貫暫停，不得逕行插入車道間
    ，致交通擁塞，妨礙其他車輛通行。」
③、道路交通管理處罰條例第45條第1項第5款：「汽車駕駛人，
    爭道行駛有下列情形之一者，處新臺幣600元以上1,800元以
    下罰鍰：五、插入正在連貫行駛汽車之中間。」
④、道路交通管理處罰條例第63條第1項第1款：「汽車駕駛人有
    下列各款所列條款之一者，除依原條款處罰鍰外，並予記點
    ：一、有第三十三條第一項、第二項、第三十八條第一項、
    第四十條、第四十五條、第四十七條第一款至第三款、第四
    十八條、第四十九條或第六十條第二項第一款、第二款情形
    之一者，各記違規點數一點。」
⑵、依檢舉影片擷取違規照片所示（見本院卷第107-108頁），當
    時路口號誌顯示為圓形紅燈及右轉綠色箭頭，外側車道劃有
    右轉指向線為右轉專用車道，檢舉人前方之汽車(下稱A車)
    及檢舉人之汽車(下稱B車)於外側右轉車道欲行右轉而連貫
    行駛於道路中，此際於檢舉照片畫面顯示，原告騎乘系爭機
    車自內側車道出現，並由停等紅燈之車輛間縫隙間伺機插入
    A車與B車之間，逼迫B車駕駛減速讓道，其行為顯已對連貫
    之右轉車流造成一定危險，按禁止「插入正在連貫行駛汽車
    之中間」之駕駛行為，考其立法意旨乃在於避免因該違規行
    為導致破壞原維持之行車安全距離，而影響行車秩序，並有
    違規現場街景圖足佐，其違規情節相當明確，自為處罰條例
    第45條第1項第5款規制範圍（答辯狀誤載為第3款不依規定
    駛入來車道），被告據以作成裁罰第48-CV0000000號處分，
    應無不當。
㈢、附表編號2（就第48-CV0000000號處分）部分：
⑴、本件應適用相關法令：
①、道路交通安全規則第91條第1項第6款之規定：「行車遇有轉
    向、減速暫停、讓車、倒車、變換車道等情況時所用之燈光
    及駕駛人之手勢，應依下列規定：…六、變換車道時，應先
    顯示欲變換車道方向之燈光或手勢。」
②、道路交通安全規則第109條第2項第2款之規定：「汽車駕駛人
    ，應依下列規定使用方向燈：二、左（右）轉彎時，應先顯
    示車輛前後之左（右）邊方向燈光；變換車道時，應先顯示
    欲變換車道方向之燈光，並應顯示至完成轉彎或變換車道之
    行為。」
③、道路交通管理處罰條例第42條規定：「汽車駕駛人，不依規
    定使用燈光者，處新臺幣1,200元以上3,600元以下罰鍰。」
⑵、依擷取違規照片所示（見本院卷第109-110頁），原告騎乘系
    爭機車自內側車道向右跨越雙白實線駛入外側車道，行為屬
    「變換車道」，自應依上開道路交通安全規則之規定顯示右
    側方向燈，惟於變換車道過程中，系爭機車均未顯示右側方
    向燈，核其行為已違反前開安全規則所訂之變換車道應使用
    方向燈之規範，屬於處罰條例第42條所稱之未依規定使用燈
    光，違規事實事證明確，被告據以作成第48-CV0000000號處
    分洵屬合法。
㈣、附表編號3（就第48-CV0000000號處分）部分：
⑴、本件應適用相關法令：
①、道路交通標誌標線號誌設置規則第188條第1項：「指向線，
    用以指示車輛行駛方向。以白色箭頭劃設於車道上。本標線
    設於交岔路口方向專用車道上與禁止變換車道線配合使用時
    ，車輛須循序前進，並於進入交岔路口後遵照所指方向行駛
    。」
②、道路交通管理處罰條例第48條第1項第7款：「汽車駕駛人轉
    彎或變換車道時，有下列情形之一者，處新臺幣600元以上1
    ,800元以下罰鍰：…七、設有左、右轉彎專用車道之交岔路
    口，直行車佔用最內側或最外側或專用車道。」。
③、道路交通管理處罰條例第63條第1項第1款：「汽車駕駛人有
    下列各款所列條款之一者，除依原條款處罰鍰外，並予記點
    ：一、第33條第1項…第48條…者，各記違規點數1點。」。
⑵、依檢舉影片擷取照片所示（見本院卷第113-116頁），當時路
    口號誌顯示為圓形紅燈及綠色右轉箭頭，而系爭外側車道路
    面劃有白色右轉標線，且該標線繪設相當明顯，並無任何致
    人不能辨識之情形，可知外側車道應為右轉專用車道，行經
    該車道之駕駛人應依右轉指向線之指示，於進入路口後即右
    轉行駛，然原告自內側車道向右變換車道至外側車道後，暫
    停於檢舉人車輛前數秒並以手勢挑釁檢舉人後再繼續騎乘系
    爭機車往路口機車待轉區直行，完全無視右轉燈號及右轉標
    線，另有違規行向圖（見本院卷第180頁）可佐，核其行為
    已該當違規之主、客觀要件，有「直行車占用右轉專用車道
    」之違規屬實，違反道路交通管理處罰條例第48條第1項第7
    款所稱之直行車佔用轉彎車道，違規事實事證明確，被告作
    成第48-CV0000000號處分應無疑義。
㈤、附表編號4（就第48-CV0000000號處分處分）部分：　　
⑴、本件應適用相關法令：
①、道路交通安全規則第102條第1項第1款之規定：「汽車行駛至
    交岔路口，其行進、轉彎，應遵守燈光號誌。」
②、道路交通標誌標線號誌設置規則第170條第1項前段：「停止
    線，用以指示行駛車輛停止之界限，車輛停止時，其前懸部
    分不得伸越該線。」
③、道路交通標誌標線號誌設置規則第206條第1項第5款第1目：
    「行車管制號誌各燈號顯示之意義如左：五、圓形紅燈（一
    ）車輛面對圓形紅燈表示禁止通行，不得超越停止線或進入
    路口」。
④、道路交通管理處罰條例第53條第1項：「汽車駕駛人，行經有
    燈光號誌管制之交岔路口闖紅燈者，處新臺幣一千八百元以
    上五千四百元以下罰鍰。」。
⑤、道路交通管理處罰條例第63條第1項第3款：「汽車駕駛人有
    下列各款所列條款之一者，除依原條款處罰鍰外，並予記點
    ：三、有第四十三條、第五十三條或第五十三條之一情形之
    一者，各記違規點數三點。」。
⑥、交通部109年11月2日交路字第1095008804號函釋意旨：「(一
    )車輛面對紅燈亮起後，仍超越停止線至銜接路段，含左轉
    、直行、迴轉及右轉(依箭頭綠燈允許行駛者除外)，即視為
    闖紅燈之行為。」　　
⑵、依檢舉影片擷取照片所示（見本院卷第117頁），原告騎乘系
    爭機車於外側車道尚未抵停止線時，當時路口號誌顯示為圓
    形紅燈及綠色右轉箭頭，原告繼續直行穿越停止線後向左進
    入路口機車待轉格內，該機車待轉格設置於行人穿越道前，
    該址已屬路口範圍，故參上開交通部109年11月2日交路字第
    1095008804號函釋，原告騎乘機車穿越停止線後進入路口機
    車待轉格之行為屬「闖紅燈」之行為，其違規事實，事證明
    確，自為處罰條例第53條第1項規制效力所及，被告作成第4
    8-CV0000000號處分，並無違誤。　
㈥、原告主張意旨略以：「遭假扮民眾之員警以監視系統連續舉
    發違反比例原則」、「依法監視系統僅得作為偵辦刑案、釐
    清交通事故之用，不能拿來交通罰單」、「相片為監視系統
    後製」等語為辯。惟查：
⑴、本案為民眾於處罰條例第7條之1規定期限內檢附行車紀錄器
    向舉發單位為檢舉，原告僅泛言員警扮作民眾檢舉等語並未
    對此提出直接積極證據以茲證明，且自本件採證照片可確定
    其為行車紀錄器所擷取而非路口監視器，又原告之車輛車牌
    已經由檢舉人清楚攝得，影片光澤自然且周遭車輛動作均連
    續而無剪輯之痕跡，並無任何模糊不清、變造或偽造之情形
    ，均可認本件採證影片及照片足用以證明原告有上揭違規情
    事存在，其主張不影響違規事實成立之認定。
⑵、本件原告於110年6月24日13時28分騎乘系爭機車於新莊區建
    國一路與中正路口先後有「插入正連貫行駛汽車之中間」、
    「駕駛人變換車道不依規定使用方向燈」、「直行車佔用轉
    彎專用車道」及「駕車行經有燈光號誌管制之交岔路口闖紅
    燈」等違規行為，違規態樣均不同，違規之時間與地點相近
    ，但仍易於區別各次行為，非屬同一違規事實狀態之持續，
    自與連續舉發之規定無涉，核係分別違反不同行政法上義務
    之規定，自應屬數行為，被告乃依處罰條例第45條第1項第5
    款、第42條、第48條第1項第7款及第53條第1項、第63條第1
    項第3款規定分別予以裁罰，符合行政罰法第25條規定，自
    無違反一事不二罰原則。
⑶、原告既為合法領有機車駕照之人，有機車車籍查詢資料及駕
    駛人基本資料（見本院卷第183-185頁）為憑，其對上述規
    定應知之甚詳，並應確實遵守。是原告前揭所述，無非單方
    所執之詞，委無足取。被告依法裁處，應無違誤。　　　
六、本件判決基礎已臻明確，兩造其餘攻擊防禦方法及訴訟資料
    ，經本院審核後，或與本件爭點無涉，或對於本件判決結果
    不生影響，爰無庸一一再加論述，爰併敘明。
七、結論：原處分均無違誤，原告訴請撤銷為無理由，應予駁回
    。本件第一審裁判費新臺幣300元，應由敗訴之原告負擔，
    所以確定如主文第2項所示。
八、依行政訴訟法第195條第1項後段、第236條、第98條第1項前
    段、第237條之8第1項、第237條之9第1項，判決如主文。
中　　華　　民　　國　 111　　年　　5　　月　　25　　日
                  行政訴訟庭  法  官  陳伯厚
一、上為正本係照原本作成。
二、如不服本判決，應於判決送達後20日內，向本院提出上訴狀
    ，上訴狀並應記載上訴理由，表明關於原判決所違背之法令
    及其具體內容或依訴訟資料可認為原判決有違背法令之具體
    事實，並繳納上訴費新臺幣750 元。其未表明上訴理由者，
    應於提出上訴後20日內向本院補提理由書（上訴狀及上訴理
    由書均須按他造人數附繕本），如逾期未提出上訴理由書者
    ，本院毋庸再命補正，由本院逕以裁定駁回上訴。　
                              書記官  陳柔吟　　　
中　　華　　民　　國　　111 　年　　5 　　月　　31　　日
 附表：
編號 1、違規時間 2、違規地點 違規事實及違反法條（道路交通管理處罰條例） 1、舉發通知單單號 2、民眾檢舉日期 3、應到案期限  裁決書字號 罰鍰金額（單位：新臺幣）  1 1、民國（下同）110年6月24日13時28分許 2、新北市新莊區建國一路（與中正路口） 插入正連貫行駛汽車之中間（第45條第1項第5款） 1、110年7月13日新北市警交大字第CV0000000號 2、110年6月24日 3、110年8月27日  新北裁催字第48-CV0000000號  罰鍰900元，並記違規點數一點  2 1、110年6月24日13時28分許 2、新北市新莊區建國一路（與中正路口） 駕馱人變換車道不依規定使用方向燈（第42條） 1、110年7月13日新北市警交大字第CV0000000號 2、110年6月24日 3、110年8月27日  新北裁催字第48-CV0000000號 罰鍰1200元  3 1、110年6月24日13時28分許 2、新北市新莊區建國一路（與中正路口） 直行車佔用轉彎車道（第48條第1項7款） 1、110年7月21日新北市警交大字第CV0000000號 2、110年6月24日 3、110年9月4日  新北裁催字第48-CV0000000號 罰鍰600元，並記違規點數一點  4 1、110年6月24日13時28分許 2、新北市新莊區建國一路路（與中正路口） 駕車行經有燈光號誌管制之交岔路口闖紅燈（第53條第1項） 1、110年7月21日新北市警交大字第CV0000000號 2、110年6月24日 3、110年9月4日  新北裁催字第48-CV0000000號 罰鍰1800元，並記違規點數三點